臺灣高等法院刑事判決
111年度交上易字第126號
上　訴　人　
即　被　告　王俊琪　
　　　　　　　　　　
　　　　　　　　　　
　　　　　　　　　　　
　　　　　　　　　　
選任辯護人　許景翔律師
上列上訴人因過失傷害案件，不服臺灣新北地方法院110年度交
易字第18號，中華民國110年11月22日第一審判決（起訴案號：
臺灣新北地方檢察署109年度偵字第12234號），提起上訴，本院
判決如下：
    主  文
原判決撤銷。
王俊琪犯過失傷害罪，處拘役參拾日，如易科罰金，以新臺幣壹
仟元折算壹日。
    事  實
一、王俊琪於民國108年12月12日晚間6時40分許，騎乘車牌***-
    KNJ號普通重型機車，沿新北市○○區○○路46巷由西向東行駛
    ，行經新北市○○區○○路46巷與該巷20弄之交岔路口（下稱事
    故路口）前，本應注意車前狀況，以及行經無號誌之交岔路
    口，應減速慢行，作隨時停車之準備，而依當時天候陰、夜
    間有照明、柏油路面乾燥、路面無缺陷、無障礙物、視距良
    好，並無不能注意之情事，竟疏未注意，未減速慢行並注意
    車前左右來車進入路口之狀況，即貿然駛入事故路口，適呂
    ○蓁騎乘車牌***-MUY號普通重型機車，沿無名巷弄由北向南
    往○○路46巷20弄方向行駛，亦疏未注意行至無號誌之交岔路
    口，左方車應暫停讓右方車先行，貿然駛入事故路口，致告
    訴人騎乘之機車車頭碰撞被告騎乘之機車左後車身，雙方人
    車均倒地，呂○蓁因此受有雙側手肘左側手前臂右側膝部踝
    部多處挫擦傷、腹壁挫傷等傷害。王俊琪於肇事後，在犯罪
    未被有偵查權之機關或公務員發覺前，主動向據報前往其就
    醫之天主教永和耕莘醫院（下稱耕莘醫院）處理之警員表明
    係肇事者，自首接受裁判。
二、案經呂○蓁訴請臺灣新北地方檢察署檢察官偵查起訴。
    理  由
一、證據能力：
　　按被告以外之人，於審判外之陳述，雖不符刑事訴訟法第15
    9條之1至第159條之4之規定，而經當事人於審判程序同意作
    為證據，法院審酌該言詞陳述或書面陳述作成時之情況，認
    為適當者亦得為證據。當事人、代理人或辯護人於法院調查
    證據時，知有第159條第1項不得為證據之情形，而未於言詞
    辯論終結前聲明異議者，視為有前項之同意。刑事訴訟法第
    159條之5定有明文。本案下列所引用被告以外之人於審判外
    之陳述，檢察官、上訴人即被告王俊琪及辯護人均同意作為
    證據，且迄本案言詞辯論終結時均未聲明關於證據能力之異
    議，本院審酌該證據資料製作時之情況，亦無違法不當或證
    明力明顯過低之瑕疵，以之作為證據應屬適當，依上開規定
    ，認該供述證據具證據能力。至卷內所存經本判決引用之非
    供述證據部分，經核與本件待證事實均具有關聯性，且無證
    據證明係違反法定程序所取得，依刑事訴訟法第158條之4反
    面解釋，均有證據能力。
二、認定事實：
　　訊據被告就上開犯罪事實坦承不諱（見本院卷第43、68頁）
    ，核與告訴人呂○蓁指述情節相符，並有告訴人之耕莘醫院
    診斷證明書、新北市政府警察局中和分局交通分隊道路交通
    事故現場圖、道路交通事故調查報告表㈠、㈡、道路交通事故
    照片黏貼紀錄表、監視器錄影光碟、畫面翻拍照片、原審勘
    驗筆錄、新北市政府車輛行車事故鑑定委員會110年3 月31
    日鑑定意見書、鑑定覆議會110年7月28日鑑定覆議意見書等
    件在卷可稽，堪認被告前開任意性自白與事實相符而可採信
    。本案事證明確，被告犯行堪以認定，應依法論科。
三、論罪：
　㈠核被告所為，係犯刑法第284條前段之過失傷害罪。
  ㈡被告於肇事後，於有偵查犯罪權限之機關或公務員不知何人
    犯罪前，在犯罪未被有偵查權之機關或公務員發覺前，主動
    向據報前往其就醫之天主教永和耕莘醫院處理之警員表明係
    肇事者（見偵卷第213頁反面），符合自首要件，爰依刑法
    第62條前段規定減輕其刑。　
四、撤銷改判之理由：
　㈠原審同認被告有罪，予以論罪科刑，固非無見，然未及審酌
    被告於上訴後坦承犯行，所為量刑基礎即有變動。被告於上
    訴狀內固否認犯罪，然於本院審理時坦承犯行，請求從輕量
    刑，即非無據，基於罪刑不可分之原則，應由本院就原判決
    罪刑部分予以撤銷改判。
　㈡爰審酌被告未能確實遵守行車之注意義務，於騎乘車輛進入
    無號誌之交岔路口時，未注意車前狀況亦未減速慢行，即貿
    然駛入事故路口，因而與亦未注意暫停讓右方車先行之告訴
    人所騎乘之車輛相撞，造成本件車禍事故，致使告訴人受有
    傷害，並考被告之過失行為就本件車禍之發生屬肇事次因，
    案發後亦未能與告訴人達成和解，賠償損害，兼衡以被告之
    智識程度、生活狀況及上訴後坦承犯行等一切情狀，量處如
    主文第2項所示之刑，並諭知易科罰金之折算標準。
據上論斷，應依刑事訴訟法第369條第1項前段、第364條、第299
條第1項前段，刑法第284條前段、第62條前段、第41條第1項前
段，刑法施行法第1條之1第1項，判決如主文。
本案經檢察官林珮菁提起公訴，檢察官朱婉綺到庭執行職務。
中　　華　　民　　國　　111 　年　　8 　　月　　25　　日
                  刑事第八庭  審判長法　官  陳世宗
                                    法　官  呂寧莉
                                    法　官  林呈樵
以上正本證明與原本無異。
不得上訴。
                                    書記官  謝雪紅
中　　華　　民　　國　　111 　年　　8 　　月　　25　　日
附錄：本案論罪科刑法條全文　　　　　　　　　　　
中華民國刑法第284條
因過失傷害人者，處1年以下有期徒刑、拘役或10萬元以下罰金
；致重傷者，處3年以下有期徒刑、拘役或30萬元以下罰金。